臺灣花蓮地方法院刑事判決　　　　　96年度易緝字第20號
公　訴　人　臺灣花蓮地方法院檢察署檢察官
被　　　告　乙○○
　　　　　　　　　　（現於臺灣花蓮監獄另案執行中）
上列被告因違反毒品危害防制條例案件，經檢察官提起公訴（95
年度毒偵字第323號）及移送併案審理（95年度毒偵字第483號）
，被告於準備程序中就被訴及併案事實為有罪之陳述，經本院合
議庭裁定由受命法官獨任進行簡式審判程序，判決如下：
    主  文
乙○○連續施用第二級毒品，累犯，處有期徒刑壹年，減為有期
徒刑陸月，如易科罰金，以銀元參佰元即新臺幣玖佰元折算壹日
。扣案之安非他命殘渣袋參個，沒收銷燬，吸食器壹組，沒收。
    事實及理由
一、本案犯罪事實、證據及應適用法條，除補充下述部分外，其
    餘均引用檢察官起訴書之記載（如附件）：
、犯罪事實部分:
    乙○○前因施用毒品案件，經依本院88年度毒聲字第760 號
    裁定送勒戒處所觀察、勒戒後，認有繼續施用毒品之傾向，
    經依本院88年度毒聲字第814號裁定施以強制戒治執行滿3月
    後，認無繼續戒治之必要，經本院89年度毒聲字第463 號裁
    定停止戒治並付保護管束，因於89年間又犯施用第二級毒品
    案件，經本院以89年度毒聲字第1076號裁定撤銷停止戒治，
    並以90年度毒聲字第360號裁定延長戒治1年，復經同法院以
    90年度毒聲字第901號裁定免予繼續戒治，於90年11月5日免
    行繼續強制戒治執行出監，於91年6 月19日強制戒治期滿。
    上開89年間所犯施用第二級毒品案件，並由臺灣花蓮地方法
    院檢察署檢察官以89年度毒偵字第448 號提起公訴，經本院
    以89年度易字第303號判處有期徒刑8月確定，復於90年間，
    又因施用第二級毒品案件，經本院以90年度易字第114 號判
    處有期徒刑1年確定，而於92年4月15日縮刑假釋出監，刑期
    於92年6月20日屆滿，未經撤銷假釋，以已執行完畢論。
、證據部分：
    被告乙○○於本院中之自白。
、應適用法條部分補充：
(1)、按被告行為後，刑法業於95年7月1日修正施行，應依修正後
    刑法第2條第1項之規定比較新舊法而予適用。1.修正後刑法
    刪除第56條連續犯之規定，惟本件被告係基於概括犯意而為
    連續施用第二級毒品之犯行，倘依新法予以分論併罰，對被
    告並非有利，是比較新舊法結果，應依修正前刑法第56條之
    規定論以連續犯。2.至本件被告於刑之執行完畢後，5 年內
    故意再犯本件有期徒刑以上之罪，不論依新法或舊法均應論
    以累犯，是修正後刑法第47條第1 項之規定對被告並非有利
    ，應逕依修正前刑法第47條之規定，加重其刑，並遞加之。
(2)、另併案部分與上開已提起公訴之犯罪事實，係屬事實上同一
    之案件，本為起訴之效力所及，本院應併予審理，附此敘明
    。
二、爰審酌被告素行不佳，仍不知悔改，再度施用毒品，顯見其
    戒除毒癮之意志力薄弱，本不宜寬待，惟念其犯後坦承犯行
    ，態度良好，及施用毒品之情節、期間長短、次數等一切情
    狀，量處如主文所示之刑，以資懲儆。
三、被告行為均係在96年4 月24日以前，合於中華民國96年罪犯
    減刑條例第2條第1項第3 款之規定，應予減其宣告刑2分之1
    如主文所示，及諭知減得之刑之易科罰金折算標準（如附表
    所示依刑法第2條第1項前段規定，應適用修正前之規定）。
四、末查，扣案之安非他命殘渣袋3 個，因其塑膠包裝袋沾有安
    非他命成分，二者無法分離，應全部依毒品危害防制條例第
    18條第1項前段規定宣告沒收並銷燬之。又扣案之吸食器1組
    ，係被告所有供其本件施用毒品犯罪所用之物，業經被告供
    明在卷，應依刑法第38條第1項第2款之規定，併予宣告沒收
    。
五、依刑事訴訟法第299條第1項前段、第273條之1第1項、第310
    條之2、第454條，毒品危害防制條例第10條第2 項，刑法第
    11條前段、第2條第1項前段、第38條第1項第2款，修正前刑
    法第47條、第56條、第41條第1 項前段，修正前罰金罰鍰提
    高標準條例第2 條，現行法規所定貨幣單位折算新台幣條例
    第2條，中華民國96年罪犯減刑條例第2條第1項第3款、第7
    條、第9條，判決如主文。
六、如不服本判決，得於收受判決書送達後10日內，向本院提起
    上訴（應附繕本）。
本案經檢察官甲○○到庭執行職務。
中　　華　　民　　國　　96　　年　　8 　　月　　10　　日
　          　　　　　　臺灣花蓮地方法院刑事第二庭
                            法　官　李　豫　雙
上列正本證明與原本無異。
如對本判決不服，應於送達後10日內，向本院提出上訴狀。（應
抄附繕本）
                            書記官
中　　華　　民　　國　　96　　年　　8 　　月　　10　　日
附錄本判決論罪之法律條文：
毒品危害防制條例第10條第2項：
施用第二級毒品者，處3年以下有期徒刑。
毒品危害防制條例第18條第1項：
查獲之第一、二級毒品及專供製造或施用第一、二級毒品之器具
，不問屬於犯人與否，均沒收銷燬之；查獲之第三、四級毒品及
製造或施用毒品之器具，無正當理由而擅自持有者，均沒入銷燬
之。但合於醫藥、研究或訓練之用者，得不予銷燬。
 附表：
┌───┬────────┬────────┬──────┐
│比較法│修正前刑法於本案│修正後刑法於本案│依從舊從輕原│
│條    │適用之法律效果  │適用之法律效果  │則比較結果  │
├───┼────────┼────────┼──────┤
│刑法第│依修正前罰金罰鍰│如易科罰金，以新│修正前之規定│
│41條第│提高標準條例第 2│臺幣1千元、2千元│較有利於被告│
│1項前 │條（現已刪除）規│或3千元折算1日  │            │
│段    │定，易科罰金數額│                │            │
│      │提高為 100倍，即│                │            │
│      │易科罰金，係以銀│                │            │
│      │元3百元即新臺幣9│                │            │
│      │百元折算1日。   │                │            │
├───┴────────┴────────┴──────┤
│比較結果：修正後之規定並非較有利於被告，故應適用修正前之│
│規定。                                                  │
└────────────────────────────┘
